【裁判字號】    99,上訴,1787
【裁判日期】    991101
【裁判案由】    違反毒品危害防制條例
【裁判全文】
臺灣高等法院臺中分院刑事判決        99年度上訴字第1787號
上  訴  人
即  被  告  乙○○
指定辯護人  本院公設辯護人  丙○○
上列上訴人因違反毒品危害防制條例案件，不服臺灣臺中地方法
院99年度訴字第1095號中華民國99年8月13日第一審判決（起訴
案號：臺灣臺中地方法院檢察署99年度偵緝字第483號），提起
上訴，本院判決如下：
    主  文
原判決撤銷。
乙○○犯如附表編號1至13所示之罪，均累犯，各處如附表編號1
至13「主文」欄所示之刑（含主刑、從刑）。應執行有期徒刑拾
陸年，未扣案之行動電話壹支（含門號0000000000號SIM卡壹張
）應與陳美惠連帶沒收之，如全部或一部不能沒收時，與陳美惠
連帶追徵其價額；未扣案之販賣第一級毒品所得財物新臺幣貳萬
陸仟元（即如附表編號1至11所示之犯罪所得）均沒收，如全部
或一部不能沒收時，以其財產抵償之；未扣案之與陳美惠共同販
賣第一級毒品所得財物新臺幣伍仟元（即如附表編號12、13所示
之犯罪所得）應與陳美惠連帶沒收之，如全部或一部不能沒收時
，以其與陳美惠之財產連帶抵償之。
    犯罪事實
一、乙○○前曾於民國97年1月21日，因施用第一級毒品案件，
    經臺灣臺中地方法院以96年度訴字第3485號判處有期徒刑6
    月（得易科罰金）確定；復於97年9月29日，因施用第一級
    毒品案件，由臺灣臺中地方法院以97年度訴字第3007號判處
    有期徒刑7月確定，上開2刑期經入監接續執行後，於98年3
    月12日假釋付保護管束，並因上開保護管束已於同年5月13
    日期滿未經撤銷而視為執行完畢。詎仍不知警惕，明知海洛
    因為毒品危害防制條例第2條第2項第1款所定之第一級毒品
    ，不得非法販賣、持有，竟先、後13次各別起意，各次均意
    圖營利，或獨自基於販賣第一級毒品海洛因之犯意【指下列
    （一）1至11所示部分】、或與已成年之陳美惠（所為共同
    販賣第一級毒品犯行，已於99年9月16日由臺灣臺中地方法
    院以99年度訴字第533號判處罪刑在案）共同基於販賣第一
    級毒品海洛因之犯意聯絡【指下列（二）1、2所示部分】，
    單獨或共同為下列販賣第一級毒品海洛因之行為：
（一）乙○○單獨販賣第一級毒品海洛因11次之部分：
   1、乙○○基於販賣第一級毒品海洛因之犯意，意圖營利，於
      98年9月4日13時3分55秒許，劉慧芳（已成年）以其所使
      用之電話號碼0000000000號行動電話（該門號之申請人為
      劉慧芳不知情之母親王思婷），撥打其所有之電話號碼00
      00000000號行動電話【上開行動電話1支及SIM卡1枚均未
      扣案，均屬乙○○所有之物（前開門號卡之名義申請人為
      不知情之丁○○，實際所有人為乙○○）】，並在電話中
      以「25」代表欲以新臺幣（下同）2500元購買第一級毒品
      海洛因而為聯繫後，其即前至劉慧芳位在臺中市○區○○
      路90巷29號之住處後面收取現金2500元，約隔數分鐘後在
      上開地點，交付第一級毒品海洛因3小包予劉慧芳。
   2、乙○○基於販賣第一級毒品海洛因之犯意，意圖營利，於
      98年9月4日15時59分44秒許，劉慧芳以其所使用之電話號
      碼0000000000號行動電話撥打其所有之電話號碼00000000
      00號行動電話，並在電話中以「25」代表欲以2500元購買
      第一級毒品海洛因，復於同日16時4分44秒、同日16時16
      分34秒、同日16時27分54秒許，以其所有之電話號碼0000
      000000號行動電話撥打劉慧芳使用之電話號碼0000000000
      號行動電話聯繫約定交易之時間後，其即至劉慧芳前開住
      處後面收取現金2500元，約隔數分鐘後，在上開地點，再
      交付第一級毒品海洛因3小包予劉慧芳。
   3、乙○○基於販賣第一級毒品海洛因之犯意，意圖營利，於
      98年9月5日凌晨0時29分47秒許，劉慧芳以其所使用之電
      話號碼0000000000號行動電話撥打其所有之電話號碼0000
      000000號行動電話，並在電話中以「同樣的」代表欲以25
      00元購買第一級毒品海洛因後，其即於同日凌晨0時34分5
      2秒前至劉慧芳上揭住處後面巷口，並以其所有之電話號
      碼0000000000號行動電話撥打劉慧芳使用之電話號碼0000
      000000號行動電話通知劉慧芳前來上開巷口處，向劉慧芳
      收取現金2500元，約隔數分鐘後，在上開地點，再交付第
      一級毒品海洛因3小包予劉慧芳。
   4、乙○○基於販賣第一級毒品海洛因之犯意，意圖營利，於
      98年9月6日上午6時20分12秒許，劉慧芳使用電話號碼000
      0000000號行動電話傳送「25，到了打給我」之簡訊至其
      所有之電話號碼0000000000號行動電話，以上開簡訊之「
      25」代表欲以2500元購買第一級毒品海洛因，復於同日上
      午6時24分36秒、同日上午6時26分15秒許，以其所有之電
      話號碼0000000000號行動電話與劉慧芳使用之電話號碼00
      00000000號行動電話聯繫約定交易之時間後，即至劉慧芳
      前揭住處後面收取現金2500元，約隔數分鐘後，在上開地
      點，再交付第一級毒品海洛因3小包予劉慧芳。
   5、乙○○基於販賣第一級毒品海洛因之犯意，意圖營利，於
      98年9月6日15時26分56秒許，劉慧芳以其所使用之電話號
      碼0000000000號行動電話撥打其所有之電話號碼00000000
      00號行動電話，並在電話中以「25」代表欲以2500元購買
      第一級毒品海洛因後，其即前至劉慧芳上揭住處後面收取
      現金2500元，約隔數分鐘後，在上開地點，再交付第一級
      毒品海洛因3小包予劉慧芳。
   6、乙○○基於販賣第一級毒品海洛因之犯意，意圖營利，於
      98年9月7日凌晨0時13分59秒許，劉慧芳以其所使用之電
      話號碼0000000000號行動電話撥打其所有之電話號碼0000
      000000號行動電話，並在電話中以「25」代表欲以2500元
      購買第一級毒品海洛因，復於同日凌晨0時16分36秒許，
      以其所有之電話號碼0000000000號行動電話撥打劉慧芳所
      使用電話號碼0000000000號行動電話聯繫約定交易地點後
      ，其即前至劉慧芳住處附近之統一超商前收取現金2500元
      ，約隔數分鐘後，在上開地點，再交付第一級毒品海洛因
      3小包予劉慧芳。
   7、乙○○基於販賣第一級毒品海洛因之犯意，意圖營利，於
      98年9月7日上午11時29分45秒許，劉慧芳以其所使用之電
      話號碼0000000000號行動電話撥打其所有之電話號碼0000
      000000號行動電話，並在電話中以「25」代表欲以2500元
      購買第一級毒品海洛因，其即於同日上午11時36分30秒許
      前至劉慧芳住處附近之統一超商前，並以其所有之電話號
      碼0000000000號行動電話撥打劉慧芳使用之電話號碼0000
      000000號行動電話通知劉慧芳前來，向劉慧芳收取現金25
      00元，約隔數分鐘後，在上開地點，再交付第一級毒品海
      洛因3小包予劉慧芳。
   8、乙○○基於販賣第一級毒品海洛因之犯意，意圖營利，於
      98年9月8日上午6時20分29秒許，劉慧芳以其所使用之電
      話號碼0000000000號行動電話撥打其所有之電話號碼0000
      000000號行動電話，並在電話中以「我這裡只有1,000，
      先拿1個」代表欲以1000元購買第一級毒品海洛因1包，並
      於同日上午6時23分31秒許劉慧芳再次以其所使用之電話
      號碼0000000000號行動電話撥打其所有之電話號碼000000
      0000號行動電話時，其即在電話中指示劉慧芳前至臺中市
      ○○街上不詳之通訊行前進行交易，並於劉慧芳到達後，
      向劉慧芳收取現金1000元，並當場交付第一級毒品海洛因
      1小包予劉慧芳。
   9、乙○○基於販賣第一級毒品海洛因之犯意，意圖營利，於
      98年9月9日凌晨2時21分17秒許，劉慧芳以其所使用之電
      話號碼0000000000號行動電話撥打其所有之電話號碼0000
      000000號行動電話，並在電話中以「25」代表欲以2500元
      購買第一級毒品海洛因後，其即前至劉慧芳上揭住處後面
      收取現金2500元，約隔數分鐘後，在上開地點，再交付第
      一級毒品海洛因3小包予劉慧芳。
  10、乙○○基於販賣第一級毒品海洛因之犯意，意圖營利，於
      98年9月10日凌晨3時47分41秒許，劉慧芳以其所使用之電
      話號碼0000000000號行動電話撥打其所有之電話號碼0000
      000000號行動電話，並在電話中以「25」代表欲以2500元
      購買第一級毒品海洛因後，其即前至劉慧芳上揭住處後面
      收取現金2500元，約隔數分鐘後，在上開地點，再交付第
      一級毒品海洛因3小包予劉慧芳。
  11、乙○○基於販賣第一級毒品海洛因之犯意，意圖營利，於
      98年10月22日凌晨4時12分、4時52分、6時9分許，以其所
      有之電話號碼0000000000號行動電話與劉慧芳所使用電話
      號碼0000000000號行動電話聯繫，劉慧芳於電話中表示欲
      以2500元購買第一級毒品海洛因。乙○○於通話完畢，即
      至劉慧芳上揭住處後面收取現金2500元，約隔數分鐘後，
      在上開地點，再交付第一級毒品海洛因3小包予劉慧芳。
（二）乙○○與陳美惠共同販賣第一級毒品海洛因2次之部分：
   1、乙○○與陳美惠共同基於販賣第一級毒品海洛因之犯意聯
      絡，意圖營利，於98年9月5日14時6分21秒許（起訴書誤
      載自98年9月5日上午6時30分9秒起），劉慧芳以其所使用
      之電話號碼0000000000號行動電話撥打乙○○所有之電話
      號碼0000000000號行動電話前來而推由陳美惠接聽電話，
      劉慧芳並在電話中以「25」代表欲以2500元購買第一級毒
      品海洛因，經陳美惠在電話中應允，及於同日14 時14分
      23秒許劉慧芳以其所使用之電話號碼0000000000號行動電
      話再次撥打乙○○所有之電話號碼0000000000號行動電話
      時，復推由陳美惠接聽，於劉慧芳告知陳美惠其已在約定
      見面之劉慧芳上開住處外面後，乙○○、陳美惠即一同前
      至劉慧芳前揭住處後面向劉慧芳收取現金2500元，約隔數
      分鐘後，在上開地點，交付第一級毒品海洛因3小包予劉
      慧芳，而共同以2500元之價格，販賣第一級毒品海洛因3
      小包與劉慧芳。
   2、乙○○與陳美惠共同基於販賣第一級毒品海洛因之犯意聯
      絡，意圖營利，於98年9月5日17時51分9秒許，劉慧芳以
      其所使用之電話號碼0000000000號行動電話傳送簡訊「我
      要25方便時打給我看完刪除」至乙○○所有之電話號碼00
      00000000號行動電話，表示欲以2500元購買第一級毒品海
      洛因，繼於劉慧芳於同日17時56分52秒、同日17時59分21
      秒許，以其上開所使用之電話號碼0000000000號行動電話
      撥打乙○○所有之電話號碼0000000000號行動電話時，復
      推由陳美惠接聽電話，並約定在劉慧芳前開住處外面進行
      交易後，乙○○、陳美惠即一同前至劉慧芳前揭住處後面
      收取現金2500元，約隔數分鐘後，在上開地點，交付第一
      級毒品海洛因3小包予劉慧芳，而共同以2500元之價格，
      販賣第一級毒品海洛因3小包與劉慧芳。
（三）嗣於98年10月22日上午9時10分許，經警持臺灣臺中地方
      法院核發之搜索票，前往劉慧芳上開住處執行搜索，當場
      扣得其於犯罪事實欄一、（一）11所示之時、地，向乙○
      ○購得施用剩餘之海洛因1包（送驗淨重0.0595公克、驗
      餘淨重0.0581公克），乃為警循線查悉上情。
二、案經彰化縣警察局北斗分局報請臺灣臺中地方法院檢察署檢
    察官偵查起訴。
    理  由
一、證據能力方面：
（一）按刑事訴訟法第159條之1規定：被告以外之人於審判外向
      法官所為之陳述，得為證據。被告以外之人於偵查中向檢
      察官所為之陳述，除顯有不可信之情況者外，得為證據。
      此係因上開偵查中向檢察官所為之陳述雖仍為審判外之陳
      述，但立法者衡量刑事訴訟法規定檢察官代表國家偵查犯
      罪、實施公訴，依法有訊問被告、證人、鑑定人之權，且
      實務運作時，偵查中檢察官向被告以外之人所取得之陳述
      ，原則上均能遵守法律規定，不致違法取供，其可信性極
      高，為兼顧理論與實務為由，而對「被告以外之人於偵查
      中向檢察官所為之陳述」，例外規定除有顯不可信之情況
      者外，得為證據。本件證人劉慧芳於檢察官偵訊中經具結
      後所為之陳述，本院審酌證人劉慧芳於檢察官偵訊時係經
      檢察官告知具結之義務及偽證之處罰，並命證人朗讀結文
      後具結，衡情證人劉慧芳自必小心謹慎以免觸犯偽證罪，
      且檢察官、被告及其辯護人於本院審理時亦均未提出、主
      張任何可供證明證人劉慧芳於檢察官偵訊時經具結後所為
      之陳述，究有如何之「顯有不可信之客觀情況」以供本院
      得以即時調查，足認證人劉慧芳於檢察官偵訊時經具結結
      證所為之證詞，自得為證據而有證據能力。
（二）復按所謂被告以外之人於審判外之陳述，係指被告以外之
      人就其曾經參與或見聞之事實，事後追憶並於審判外為陳
      述者而言。如被告以外之人係被告犯罪之共同正犯、共犯
      、相對人、被害人或其他關係人，而於被告實行犯罪行為
      時與被告為言詞或書面對談，且其對話之本身即係構成被
      告犯罪行為之部分內容者，因非屬其事後就曾經與聞之事
      實所為之追憶，自與審判外之陳述有間，二者不容混淆。
      又國家基於犯罪偵查之目的，對被告或犯罪嫌疑人進行通
      訊監察，乃係以監控與過濾受監察人通訊內容之方式，蒐
      集對其有關之紀錄，並將該紀錄予以查扣，作為認定犯罪
      與否之證據，屬於刑事訴訟上強制處分之一種，而監聽係
      通訊保障及監察法第13條第1項所定通訊監察方法之一，
      司法警察機關依法定程序執行監聽取得之錄音，係以錄音
      設備之機械作用，真實保存當時通訊之內容，如通訊一方
      為受監察人，司法警察在監聽中蒐集所得之通訊者對話，
      若其通話本身即係被告進行犯罪中構成犯罪事實之部分內
      容，則依前開說明，自與所謂「審判外之陳述」無涉，應
      不受傳聞法則之規範，當然具有證據能力。至司法警察依
      據監聽錄音結果予以翻譯而製作之監聽譯文，屬於文書證
      據之一種，於被告或訴訟關係人對其譯文之真實性發生爭
      執或有所懷疑時，法院固應依刑事訴訟法第165條之1第2
      項規定，以適當之設備，顯示該監聽錄音帶之聲音，以踐
      行調查證據之程序，俾確認該錄音聲音是否為通訊者本人
      及其內容與監聽譯文之記載是否相符；或傳喚該通訊者；
      或依其他法定程序，為證據調查。倘被告或訴訟關係人對
      該通訊監察譯文之真實性並不爭執，即無勘驗辨認其錄音
      聲音之調查必要性，法院於審判期日如已踐行提示監聽譯
      文供當事人辨認或告以要旨，使其表示意見等程序並為辯
      論者，其所為之訴訟程序即無不合（最高法院97年度臺上
      字第5940號判決意旨參見）。再按有事實足認被告或犯罪
      嫌疑人涉犯有最輕本刑為3年以上有期徒刑之罪嫌，並危
      害國家安全或社會秩序情節重大，而有相當理由可信其通
      訊內容與本案有關，且不能或難以其他方法蒐集或調查證
      據者，得發通訊監察書。通訊監察書，偵查中由檢察官依
      司法警察機關聲請或依職權以書面記載通訊保障及監察法
      第11條之事項，並敘明理由、檢附相關文件，聲請該管法
      院核發，通訊保障及監察法第5條第1項第1款、第2項定有
      明文。是如依上開程序之通訊監察所取得之證據，即屬依
      法定程序所取得，自有證據能力。本案以下所引用之通訊
      監察書，均係由檢察官依法向法院聲請而核發，是該通訊
      監察及依通訊內容所取得譯文之合法性當無疑義，且被告
      於本院準備程序就其所有之電話號碼0000000000號行動電
      話之通訊監察譯文內容，供承確有如前開譯文所載之對話
      無訛（見本院卷第62頁正、反面），且經本院於審判期日
      踐行提示通訊監聽譯文之程序而為合法之調查，是該通訊
      監察譯文自具有證據能力。
（三）再按現行刑事訴訟法關於「鑑定」之規定，除選任自然人
      充當鑑定人外，另設有囑託機關鑑定制度。依刑事訴訟法
      第198條、第208條之規定，不論鑑定人或鑑定機關、團體
      ，固均應由法院、審判長、受命法官或檢察官視具體個案
      之需要而為選任、囑託，並依同法第206條之規定，提出
      言詞或書面報告，始符合該法第159條第1項所定得作為證
      據之「法律有規定」之情形，否則所為之鑑定，仍屬傳聞
      證據（最高法院96年度臺上字第2860號、第6842號判決要
      旨參照）。本案下述經採為判決基礎之行政院衛生署草屯
      療養院99年1月15日草療鑑字第0990100095號鑑定書（見
      98 年度訴字第4134號卷第37頁）、詮昕科技股份有限公
      司濫用藥物尿液檢驗報告（即劉慧芳於98年10月22日為警
      查獲後經採尿送驗之鑑驗結果，見98年度毒偵字第4083號
      卷第15頁），均係檢察官概括委託上開機關鑑定後製作之
      書面報告，符合刑事訴訟法上開規定，均具有證據能力。
（四）另按刑事訴訟法第159條之5規定：「（第1項）被告以外
      之人於審判外之陳述，雖不符前4條之規定，而經當事人
      於審判程序同意作為證據，法院審酌該言詞陳述或書面陳
      述作成時之情況，認為適當者，亦得為證據。（第2項）
      當事人、代理人或辯護人於法院調查證據時，知有第159
      條第1項不得為證據之情形，而未於言詞辯論終結前聲明
      異議者，視為有前項之同意」，其立法意旨在於傳聞證據
      未經當事人之反對詰問予以核實，原則上先予排除，惟若
      當事人已放棄詰問或未聲明異議，基於證據資料愈豐富，
      愈有助於真實發現之理念，且強化言詞辯論原則，法院自
      可承認該傳聞證據例外擁有證據能力。經查，有關下述所
      引用其餘不符合刑事訴訟法第159條之1至第159條之4規定
      之證據，業經到庭檢察官、被告及其辯護人於本院準備程
      序明示同意作為證據，並經本院於審理時當庭直接提示而
      為合法之調查，且檢察官、被告及其辯護人均未於言詞辯
      論終結前聲明異議，本院審酌前開證據作成或取得之狀況
      ，並無非法或不當取證之情事，故認為適當而均得以作為
      證據，是前開證據依刑事訴訟法第159條之5之規定，具有
      證據能力。
二、訊據被告乙○○固坦承伊有於上揭如犯罪事實欄一、（一）
    1至11及如犯罪事實欄一、（二）1、2所示之時間，以其所
    有之電話號碼0000000000號行動電話與證人劉慧芳所使用電
    話號碼0000000000號行動電話通訊，其中如犯罪事實欄一、
    （一）1至11均係被告與劉慧芳通話，如犯罪事實欄一、（
    二）1、2則由陳美惠接聽而與劉慧芳聯繫，且伊有於如犯罪
    事實欄一、（一）1至11及如犯罪事實欄一、（二）1、2所
    示之時、地，向劉慧芳收取款項，並交付海洛因與劉慧芳等
    情不諱，然矢口否認有何販賣第一級毒品海洛因之犯行，辯
    稱：伊係與劉慧芳合資購買海洛因，其並未販賣海洛因與劉
    慧芳；又正常販毒者通常會使用多支人頭電話及在通話時使
    用術語以逃避警方追緝，被告如有販賣毒品之意，怎會從頭
    到尾只有使用1支以母親名義申請之行動電話，並在電話中
    讓對方直接以「25」之金錢意思來表達，且僅販賣與劉慧芳
    1人，實均有違經驗及論理法則；再證人劉慧芳於原審審理
    時證稱當初係被告說要合資購買毒品會比較便宜，所以後來
    才有這樣的固定模式，但其不確定究竟是跟被告合資、還是
    向被告購買，所以猜測被告是轉賣之證述內容，係屬證人劉
    慧芳推測之詞，不得作為證據云云。惟查：
（一）被告所有使用之電話號碼0000000000號行動電話，確曾於
      如犯罪事實欄一、（一）1至11、如犯罪事實欄一、（二
      ）1、2所示之時間，與劉慧芳所使用之電話號碼00000000
      00號行動電話聯繫，其中如犯罪事實欄一、（二）1、2所
      示之98年9月5日14時6分21秒、14分23秒許、98 年9月5日
      17時56分52秒、同日17時59分21秒許，係由陳美惠以被告
      所使用之上揭行動電話與劉慧芳通話，其餘犯罪事實欄一
      、（一）1至11所示部分則係被告與劉慧芳通話，且劉慧
      芳上開通話內容均係欲以有償之現金取得海洛因等情，業
      經被告於本院供承無訛（見本院卷第61頁反面），核與證
      人劉慧芳於警、偵訊及原審審理（見98年度他字第5254號
      卷二第70至72頁、第90至94頁、原審卷第111頁）、證人
      陳美惠於原審審理時（見原審卷第52至56頁反面）之證述
      相符，復有臺灣彰化地方法院98年聲監字第000499號通訊
      監察書（見98年度他字第5254號卷一第101 頁）、通訊監
      察譯文（見同上卷第73至77頁。前開通訊監察譯文所示使
      用電話號碼0000000000號行動電話而與被告、陳美惠通話
      之人，均為劉慧芳，警方誤標示通話人為0000000000號門
      號卡之名義申請人「王思婷」）各1份在卷可稽。是被告
      有於如犯罪事實欄一、（一）1至11所示之時間，持其所
      有電話號碼0000000 000號行動電話與劉慧芳使用之電話
      號碼0000000000號行動電話聯繫，且陳美惠有於如犯罪事
      實欄一、（二）1、2所示之時間，以上開被告所有之電話
      號碼0000000000號行動電話與劉慧芳使用之電話號碼0000
      000000號行動電話通話，足以認定。
（二）又證人劉慧芳於98年10月22日偵訊時具結證稱：「（問：
      妳於何時、地向乙○○購買本案所扣之毒品海洛因？）98
      年10月22日凌晨1點30分左右〈註：嗣業經證人劉慧芳於
      99 年4月16日偵訊時及原審審理時證述更正交易時間為上
      午6時9分許，詳見後述〉，地點是在我現住地的後面，我
      用2500元向乙○○買了3小包的海洛因，扣案的海洛因就
      是施用後剩下的。（問：〈提示乙○○照片〉乙○○是否
      為卷附照片所示之人？）是。（問：妳所使用的行動電話
      ？）0000-000000號。（問：〈提示行動電話0000-000000
      號與0000-000000號於98年9月4日、9月5日、9月6日、9月
      7日、9月8日、9月9日、9月10日之通話譯文〉卷附譯文係
      妳與何人之通話內容？）這是我和乙○○及陳美惠的對話
      內容。（問：〈提示陳美惠照片〉陳美惠是否為卷附照片
      所示之人？）是。（問：上開對話內容所指為何？）都是
      我要向乙○○購買毒品海洛英的對話內容。（問：〈提示
      行動電話0000-000000號與0000- 000000號於98年9月4日
      、9月5日、9月6日、9月7日、9月8日、9月9日、9月10日
      之通話譯文〉卷附譯文中所示，何者為交易毒品之代號？
      ）「25」指的是2500元的海洛因，「同樣的」指的也是25
      00元的海洛因，「1千」是指1000元的海洛因，「7-11」
      是指在我位於臺中市○區○○路的住處旁的便利商店，如
      果沒有說交易地點，就是我們家的住處後面。（問：上述
      譯文中，何日有完成毒品交易？）每天都有。（問：98年
      9月4日何時完成毒品交易？）98年9月4日13時3分55秒那
      一通講完電話後，馬上在我家後面我就以2500元的代價向
      乙○○購買海洛因3小包，另外，在98年9月4日16時27分5
      4秒那一通講完電話後，又在我家後面我就以2500元的代
      價向乙○○購買海洛因3小包。（問：98年9月5日何時完
      成毒品交易？）98年9月5日0時34分52秒那一通講完電話
      後，也是在我家後面我就以2500元的代價向乙○○購買海
      洛因3小包；在98年9月5日14時6分21秒那一通是陳美惠接
      的，並在講完98年9月5日14時14分23秒那一通電話後，陳
      美惠和乙○○一起來，又在我家後面我就以2500元的代價
      向乙○○、陳美惠購買海洛因3小包，由陳美惠拿給我的
      ；在98年9月5日17時59分21秒那一通講完後，也是陳美惠
      和乙○○一起來，也是在我家後面我就以2500元的代價向
      乙○○、陳美惠購買海洛因3小包，由陳美惠拿給我的。
      （問：98年9月6日何時完成毒品交易？）98年9月6日6時
      26分15秒那一通講完電話後，馬上在我家後面我就以2500
      元的代價向乙○○購買海洛因3小包；在98年9月6日15時
      26分56秒那一通講完電話後，又在我家後面我就以2500元
      的代價向乙○○購買海洛因3小包。（問：98年9月7日何
      時完成毒品交易？）98年9月7日0時16分36秒那一通講完
      電話後，在我家後面我就以2500元的代價向乙○○購買海
      洛因3小包，那一通還講到我欠他100元；在98年9月7日11
      時36分30秒那一通講完電話後，在我家旁邊的「7-11」的
      便利商店，我就以2500元的代價向乙○○購買海洛因3 小
      包。（問：98年9月8日何時完成毒品交易？）98年9月8日
      6時23分31秒那一通講完電話後，這一次是在乙○○位在
      臺中市○○街的住處附近的一家通訊行前面，我就以1000
      元的代價向乙○○購買海洛因1小包。（問：98年9月9日
      何時完成毒品交易？）98年9月9日2時21分17秒那一通講
      完電話後，在我家後面我就以2500元的代價向乙○○購買
      海洛因3小包。（問：98年9月10日何時完成毒品交易？）
      98年9月10日3時47分41秒那一通講完電話後，在我家後面
      我就以2500元的代價向乙○○購買海格因3小包。（問：
      你向乙○○及陳美惠購買毒品的時候，有無先和其他藥頭
      聯繫？）沒有。我都是直接跟乙○○及陳美惠聯繫，再直
      接由乙○○和陳美惠來交易，但除了98年9月8日那一次是
      乙○○直接拿毒品來，與我一手交錢一手交貨外，其餘的
      部分都是我要先給他們錢，他們再將毒品拿來給我，因此
      我在想他是拿了錢再去跟別人買。（問：因此，乙○○及
      陳美惠直接是賣主，或者是幫他人送貨？）我不知道，但
      是他們都不讓我跟，所以我覺得他們應該是轉賣，藉以賺
      取中間的差價。（問：你與乙○○及陳美惠是否一同施用
      ？）沒有。就譯文的這幾次交易，我們沒有一起施用，我
      買了就直接回家自已用。」等語（見98年度他字第5254號
      卷二第91至94頁）。證人劉慧芳並於99年4月16日偵訊時
      證述：「（問：〈提示0000000000號與000000000 0號於
      98年10月22日之通聯紀錄〉是否於卷附紀錄上面所示之凌
      晨4時12分、4時52分、6時9分，與乙○○聯繫後，購得毒
      品海洛因？）是。（問：為何於前次偵訊時，陳稱上開毒
      品係於98年10月22日凌晨1時30分購得？）當時記錯了，
      應該是通聯上面所示的時間，與乙○○進行交易的。（問
      ：98年10月22日，係於何時、地，向乙○○購得多少數量
      的毒品？）我係於98年10月22日早上6點9分那一通聯繫完
      後，在我的現住地的後面，我用2500元向乙○○購得海洛
      因3小包。」等語（見99年度偵緝字第483號卷第53頁）。
      參以證人劉慧芳於上開偵訊時就其於如犯罪事實欄一、（
      一）1至11各次向被告購買海洛因，及於如犯罪事實欄一
      、（二）1、2所示向被告、陳美惠購買海洛因各次之時間
      、地點、價格均證述綦詳，且經證人劉慧芳具結擔保其真
      實性，並與前開通訊監察譯文（見98年度他字第5254號卷
      二第73至77頁）內容互佐相合，足認證人劉慧芳前開偵訊
      之證述，確與事實相符而為可信；而證人劉慧芳上開於偵
      訊證稱被告各次販賣海洛因之情節，係本於證人劉慧芳親
      身經歷之過程而具結證述，被告辯稱證人劉慧芳證稱其有
      販賣海洛因之行為等語係屬推測之詞，尚非屬實而無可採
      。
（三）雖證人劉慧芳於98年10月22日警詢時曾經陳稱：被告與陳
      美惠係與其合資購買海洛因云云（見98年度他字第5254號
      卷二第71至72頁）；證人劉慧芳嗣於原審99年7月22日審
      理時亦改稱：「（問：你曾在警詢中說你是拿你的錢跟被
      告的錢一起去購買毒品，是與被告合資購買，是否實在？
      ）是。...（問：你把錢交給被告的時候，你主觀上是要
      跟被告買還是跟他合資？）之前是說要出錢一起買比較便
      宜，後來就固定模式。」云云（見原審卷第112頁反面）
      ，並於原審審理時證述：「（問：你有無曾經想要跟著被
      告及陳美惠一起去購買毒品？）有。（問：他們不讓你跟
      ？）我有跟去1、2次，但是實際上跟上手接洽的還是被告
      跟陳美惠，我在旁邊等，因為我不認識上手，可能不願意
      跟我交易。（問：你剛剛說的1、2次是否包括起訴書上所
      寫的交易？）有...（問：就剛剛你所說的這幾次購買毒
      品的情形，你在拿到毒品之後，有無跟被告及陳美惠一起
      施用毒品？）我不確定，我之前是有跟他們一起用，但是
      後來就沒有。」（見原審卷第111頁反面至第112頁）、「
      （問：你到底是跟他們合資還是向他購買？我不確定。」
      （見原審卷第113頁）、「（問：你說的固定模式是你出
      2500元，被告及陳美惠他們要出多少？）他們說一人一半
      ，我出一半，被告及陳美惠出一半。（問：就你有跟去的
      那幾次，被告有沒有自己拿錢出來？）有，但是拿了多少
      錢，我沒有看清楚，因為是由被告他們去交易的。」（見
      原審卷第112頁反面至第113頁）、「（問：你之前有跟被
      告或陳美惠一起施用過毒品嗎？）有。（問：時間？地點
      ？）拿完毒品之後，就在被告在顧的飯店施用。時間大概
      是在98年的9月左右。」（見原審卷第114頁正、反面）、
      「（問：合資購買毒品這件事情是因為被告跟你說，還是
      你主觀認為是你們要合資購買？）因為他們跟我說合資購
      買比較便宜...被告說我們是合資，所以我才認為我們是
      合資。」（見原審卷第115頁）云云。然證人劉慧芳對於
      被告、陳美惠是否與其合資購買海洛因一節，忽而明確陳
      述事前有講好要合資、忽而改稱其並不確定是否合資，先
      、後不符，已屬有疑；又證人劉慧芳上開於原審審理證稱
      其曾與被告、陳美惠一起去購買毒品，且被告有拿錢出來
      ，其未看清楚被告拿出多少錢云云，不惟已與證人劉慧芳
      於98年10月22日偵訊時證稱：「（問：因此，乙○○及陳
      美惠直接是賣主，或者是幫他人送貨？）我不知道，但是
      他們都不讓我跟」（見98年度他字第5254號卷二第94頁）
      及證人劉慧芳於99年4月16日偵訊時證述：「（問：是否
      能確定乙○○係與妳一起合資的？）我沒有辦法確定，因
      為我沒有跟去，也沒有看過他拿錢出來。」等語（見99年
      度偵緝字第48 3號卷第53頁），顯然有所不同而互相矛盾
      ，且證人劉慧芳於原審審理證稱其與被告、陳美惠合資購
      買海洛因後，會一起在被告任職及陳美惠居住之飯店施用
      云云，核亦與證人劉慧芳於98年10月22日偵訊時證稱其與
      被告之交易地點多係在其住處後面或附近之便利商店，且
      就前開譯文所示之交易，其均未與被告、陳美惠一起施用
      毒品，其購買後就直接回家自己用等語（見98年度他字第
      5254號卷二第92至94頁）有明顯不同，徵以卷附通聯譯文
      ，98年9月4日16時27分54秒劉慧芳提及「我在後面」（見
      98年度他字第5254號卷二第73頁）、98年9月5日14時6分
      21秒劉慧芳與陳美惠約在「我家後面」見面（見98年度他
      字第5254號卷二第74頁）、98年9月5日17時56分52秒、同
      日17時59分21秒陳美惠均稱「在你家外面」（見98年度他
      字第5254號卷二第75頁）、98年9月7日11時36分30秒劉慧
      芳稱「我在7-11這裡」（見98年度他字第5254號卷二第76
      頁），足見證人劉慧芳於上開98年10月22日偵訊證述交易
      地點係在其住處外或附近之便利超商，其購得後即直接回
      家自已施用等語，係與事實相符。證人劉慧芳嗣後改稱其
      係與被告、陳美惠合資購買毒品，且購買後係一起在前開
      飯店與被告、陳美惠一起施用云云，顯係事後附和迴護被
      告之詞，無可採信。
（四）況證人劉慧芳於原審審理時復同時證稱：「（問：你是否
      曾以上開行動電話撥打被告的電話，向被告及陳美惠購買
      海洛因？）有...（問：依照你在偵查及警詢中，經提示
      通訊監察譯文，給你看，你表示分別在98年9月4日下午1
      點3分、98年9月4日下午4點27分、9月5日凌晨0時29分、9
      月6日上午6點26分、同日下午3點26分、9月7日凌晨0時16
      分、98年9月7日上午11點36分、98年9月8日上午6點23分
      、98年9月9日凌晨2點21分、98年9月10日凌晨3點37分、9
      8年10月22日凌晨6點9分左右，向被告購買毒品海洛因，
      另外於98年9月5日下午2點14分、9月5日下午5點59分左右
      ，向被告及陳美惠購買海洛因，時間是否如此？）是。」
      （見原審卷第111頁）、「（問：你之前在偵查中說，98
      年9月8日上午6點23分這次，是被告直接拿毒品給你，一
      手交錢一手交貨，是否如此？）是。」（見原審卷第111
      頁反面）、「（問：提示98年9月8日凌晨6點20分29秒，
      你與被告的通話內容，該通內容是說你只有壹仟元，要拿
      一個，是何意？〈提示並告以要旨〉）意思是要拿壹包壹
      仟元。「（問：通話的時間是凌晨很早的時間，你如何確
      定被告能夠在一大早向上手買到海洛因給你？）我想說他
      那邊還有沒有多的可以給我。（問：這次有拿到嗎？）有
      。（問：是打完電話多久就拿到海洛因？）沒有多久，被
      告確實有交給我壹包海洛因。（問：所以這一次的海洛因
      是被告自己給你的，不是他去向上手調的？）對。」（見
      原審卷第113頁反面）等語，而於原審審理時已確認其於
      98年10月22日偵訊所證述之內容（即98年度他字第5254號
      卷二第91至94頁）為真。而證人劉慧芳嗣後改稱其係與被
      告、陳美惠合資云云，有如前所述之顯然瑕疵，自不足採
      ；應以證人劉慧芳於98年10月22日偵訊及原審證稱其有於
      如犯罪事實欄一、（一）1至11所示之時間向被告購買海
      洛因，及於如犯罪事實欄一、（二）1、2所示之時間，向
      被告、陳美惠購得海洛因等語為可信。
（五）被告於原審及本院雖均辯稱伊於如犯罪事實欄一、（一）
      1至11所示之時間，係與劉慧芳合資購買海洛因，於如犯
      罪事實欄一、（二）1、2所示之時間，則係與劉慧芳、陳
      美惠合資購買海洛因云云，被告於原審並供稱：「我是跟
      劉慧芳合資購買海洛因，不是我販賣海洛因給劉慧芳，劉
      慧芳應該知道我是跟蘇錦堂買的，『只是說他沒有跟我過
      去找蘇錦堂而已』。我們合資的方式是，劉慧芳先把錢給
      我，然後由我去向蘇錦堂買，我買回來之後，劉慧芳會在
      她家後面等我。劉慧芳會先打電話跟我說叫我過去，我就
      知道意思了，我過去之後就跟她拿錢，我就去找蘇錦堂，
      我拿到海洛因之後，有時候劉慧芳就一直在那邊等我，直
      到我從蘇錦堂那邊回來把海洛因交給她，有時候她有事情
      ，她會叫我打電話給她響一聲，她就出來等我，我再把海
      洛因交給她。」等語（見原審卷第32頁正、反面）；證人
      陳美惠於原審審理時固亦證稱：「（問：是否認識劉慧芳
      ？交情如何？）認識，我跟劉慧芳每天都一起買毒品，有
      時候會跟她一起到興中街的印象賓館施用毒品，因為當時
      我住在那裡，劉慧芳上完班會來我這裡，我們就一起打電
      話請藥頭送海洛因過來。（問：妳跟劉慧芳在印象賓館一
      起施用毒品時，還有何人在場？）還有被告。（問：妳所
      謂的藥頭是否就是蘇錦堂？）是。」（見原審卷第51頁反
      面至第52頁）、「（問：妳是否記得98年9月5日下午的2
      點多，及同日的下午6點左右，曾經有與劉慧芳進行毒品
      交易？）是，我們二個人各出資2500元，一次買5000元，
      這樣比較便宜...當天應該是買兩次。（問：下午二點多
      那次，妳與被告、劉慧芳及蘇錦堂的交易經過如何？）通
      常都是劉慧芳主動打電話問我們要不要拿，有時候我錢不
      夠的時候，也會找劉慧芳合資，我不會在電話中說什麼，
      就說出來，我就跟劉慧芳約在柳川路的橋頭那邊，被告也
      一起騎機車過去，是被告騎機車載我，劉慧芳騎機車在橋
      那邊等我，在要出發前，我就先打電話跟蘇錦堂說好要買
      多少海洛因，每次我都是跟蘇錦堂說要買5000元的海洛因
      ，1包1000元，一次買5000元，會多送1、2包。我跟被告
      與劉慧芳會合後，蘇錦堂也在橋上等我們。」（見原審卷
      第52頁正、反面）、「（問：請提示彰化北斗分局警卷第
      288到289頁通訊監察譯文，請問98年9月5日下午14點06分
      21秒，陳美惠說現在有要去拿嗎？劉慧芳說25啊，陳美惠
      說好啦，在哪？劉慧芳說我家後面啊，陳美惠說好啦，要
      到之前再打給你喔，劉慧芳說要等多久？陳美惠說我差不
      多好啦，現在過去啦？這通電話是何意？〈提示並告以要
      旨〉）就是與劉慧芳相約要去買海洛因。劉慧芳當時住在
      篤行路。（問：劉慧芳說我家後面是什麼意思？）意思就
      是要在她家後面等，她家後面就是篤行路那邊，直直走過
      去就可以到樂群街蘇錦堂那裡，我們會合之後，就騎機車
      過去跟蘇錦堂買海洛因，我們是從篤行路那裡穿過巷子就
      到中正路，中正路過去之後就到柳川橋那裡。（問：妳剛
      剛不是說妳們是各自約在柳川橋那裡會合？）我們是先在
      劉慧芳家附近的橋會合，之後在一起去柳川橋那裡。（問
      ：請提示同卷第289頁通訊監察譯文，98年9月5日14點14
      分23秒，妳在電話中說喂，在外面了，是什麼意思？〈提
      示並告以要旨〉）就是要一起去買海洛因。（問：請提示
      98年9月5日14點07分12秒通訊監察譯文，蘇錦堂在電話中
      說，喂，妳說兩個半，馬上出來，蘇錦堂說好，妳這邊有
      走路的聲音，這通電話妳與蘇錦堂說什麼？〈提示並告以
      要旨〉）要去跟蘇錦堂買海洛因，兩個半意思就是要買25
      00元的海洛因。（問：這個電話是妳與劉慧芳合買海洛因
      的電話嗎？）這2500是劉慧芳自己要跟蘇錦堂買2500元海
      洛因，那一次我沒有錢可以買」（見原審卷第53頁反面至
      第54頁）。是被告於原審準備程序供稱伊與劉慧芳合資購
      買海洛因時，劉慧芳未與其一起去找蘇錦堂等語，已與證
      人陳美惠於原審審理證述劉慧芳會與其及被告會合後，再
      一起向蘇錦堂購買海洛因云云，顯然有別；又證人陳美惠
      於原審審理作證時，就其於98年9月5日14時06分21秒與劉
      慧芳在電話中通話，是否要合資購買海洛因一節，先證稱
      係要合資云云，後改稱係劉慧芳自己要以2500元向蘇錦堂
      購買海洛因，其並未出資等語，證人陳美惠就其於上開時
      間與劉慧芳電話聯絡後，係各自前至柳川路橋頭會合，或
      先在劉慧芳住處附近的橋上會合後再一起前至柳川橋，先
      、後之證述亦有不同，且證人陳美惠於原審審理證稱其與
      被告、劉慧芳合資購買海洛因後，會與劉慧芳、被告一起
      在印象賓館施用云云，參照上開理由欄二、（三）所述之
      證人劉慧芳於98年10月22日偵訊證述及通聯譯文內容，顯
      亦無可採信。是被告辯稱伊並未販賣海洛因與劉慧芳，而
      係與劉慧芳合資購買海洛因云云；證人陳美惠證稱如犯罪
      事實欄一、（二）1、2所示係與被告、劉慧芳合資購買海
      洛因云云，因被告與證人陳美惠前開陳述內容有甚大之差
      異，已有顯然之瑕疵，並與證人劉慧芳於98年10月22日、
      99年4月16日偵訊結證其確有向被告購買海洛因等語及前
      開通訊監察譯文均不相符，足認係被告及共犯陳美惠事後
      卸責之詞，均委無可採。
（六）而證人劉慧芳於98年10月22日警詢時證稱：上開以其母親
      王思婷名義申請之電話號碼0000000000號行動電話，均係
      由其使用，98年10月22日上午9時10分許為警搜獲之海洛
      因1包，係其於同日凌晨1時30分許與被告交易取得之毒品
      等語（見見98年度他字第5254號卷二第68至72頁）。又有
      關上開於98年10月22日凌晨交易之時間，證人劉慧芳於99
      年4月16日偵訊時已更正陳明證述：「（問：〈提示00000
      00000號與0000000000號於98年10月22日之通聯紀錄〉是
      否於卷附紀錄上面所示之凌晨4時12分、4時52分、6時9分
      ，與乙○○聯繫後，購得毒品海洛因？）是。（問：為何
      於前次偵訊時，陳稱上開毒品係於98年10月22日凌晨1時
      30分購得？）當時記錯了，應該是通聯上面所示的時間，
      與乙○○進行交易的。（問：98年10月22日，係於何時、
      地，向乙○○購得多少數量的毒品？）我係於98年10月22
      日早上6點9分那一通聯繫完後，在我的現住地的後面，我
      用2500元向乙○○購得海洛因3小包。」等語（見99年度
      偵緝字第483號卷第53頁）；證人劉慧芳於原審審理時亦
      同就上開98年10月22日之交易時間更正證稱：「（問：你
      在98年10月22日上午9點被警察查獲，當時你在當天的警
      訊筆錄中說你最後一次施用毒品的時間是10月22日的凌晨
      2點左右，既然你後來經過檢察官提示通訊監察譯文表示
      是在98年10月22日早上6點9分有向被告購買海洛因，你在
      警訊中所說的最後一次施用的時間是否錯誤？）應該是錯
      誤的，早上6點9分買回來之後，還有再施用一次。」等語
      明確（見原審卷第112頁），是被告於98年10月22日販賣
      海洛因與劉慧芳之時間，應以證人劉慧芳嗣後於前開偵查
      及原審審理證述之時間為正確。再證人劉慧芳於警詢證稱
      其於98年10月22日上午9時10分許為警搜獲之海洛因1包，
      係於當日上午6時9分許向被告購得後施用剩餘之海洛因，
      且上開白粉1包經送鑑驗之結果，確為海洛因（送驗淨重
      0.0595公克、驗餘淨重0.0581公克）無訛，有行政院衛生
      署草屯療養院99年1月15日草療鑑字第0990100095號鑑定
      書1件（見98年度訴字第4134號卷第37頁）在卷可憑，且
      劉慧芳於上開時間為警查獲後所採集之尿液，經送檢驗之
      結果，確呈海洛因代謝物嗎啡之陽性反應，有詮昕科技股
      份有限公司濫用藥物尿液檢驗報告1紙（見98年度毒偵字
      第4083號卷第15頁）在卷可稽，而證人劉慧芳有施用海洛
      因之前案紀錄及經驗，自得以清楚辨別被告交付之物係海
      洛因無誤，且被告亦坦認於如犯罪事實欄一、（一）1至
      11及如犯罪事實欄一、（二）1、2所示時、地交付與被告
      之毒品係海洛因，故證人劉慧芳證稱其各次有償向被告購
      得之毒品係海洛因等語，足以採信。
（七）按販賣毒品之所謂販賣行為，係行為人基於營利之目的，
      而販入或賣出毒品而言。販賣毒品者，其主觀上須有營利
      之意圖，且客觀上有販賣之行為，即足構成，至於實際上
      是否已經獲利，則非所問。即於有償讓與他人之初，係基
      於營利之意思，並著手實施，而因故無法高於購入之原價
      出售，最後不得不以原價或低於原價讓與他人時，仍屬販
      賣行為。必也始終無營利之意思，縱以原價或低於原價有
      償讓與他人，方難謂為販賣行為，而僅得以轉讓罪論處（
      最高法院93年度臺上字第1651號刑事判決意旨參照）。復
      衡以近年來毒品之濫用，危害國民健康與社會安定日益嚴
      重，治安機關對於販賣或施用毒品之犯罪行為，無不嚴加
      查緝，各傳播媒體對於政府大力掃毒之決心亦再三報導，
      已使毒品不易取得且物稀價昂，苟被告於有償交付海洛因
      予與劉慧芳之交易過程中無利可圖，縱屬至愚，亦無甘冒
      被取締移送法辦判處重刑之危險而平白從事上開海洛因交
      易之理。是其販入之價格必較其出售之價格為低，而有從
      中賺取買賣價差或量差牟利之意圖及事實，應屬合理認定
      。又販賣毒品海洛因係違法行為，非可公然為之，而海洛
      因亦無公定價格，係可任意分裝增減分量及純度，且每次
      買賣之價格、數量，亦隨時依雙方之關係深淺、資力、需
      求量、對行情之認知、來源是否充裕、查緝是否嚴緊、購
      買者被查獲時供述購買對象之可能風險之評估等因素，而
      異其標準，機動調整，非可一概論之。從而販賣之利得，
      除非經行為人詳細供出所販賣之毒品之進價及售價，且數
      量俱臻明確外，實難察得其交易實情，然販賣者從價差或
      量差中牟利，方式雖異，惟其販賣行為在意圖營利則屬同
      一。從而，舉凡有償交易，除足以反證其確係另基於某種
      非圖利本意之關係外，通常尚難因無法查悉其精確之販入
      價格，作為是否高價賣出之比較，諉以無營利之意思而阻
      卻販賣犯行之追訴。本案被告與劉慧芳交易海洛因係屬有
      償行為，且被告於劉慧芳來電或傳送簡訊後，即專程趕赴
      劉慧芳住處後方或附近之便利商店等地，向劉慧芳收取金
      錢及交付海洛因，倘非有利可圖，自無平白甘冒觸犯重罪
      之風險及費時、費力並負擔車行往來之油費，而特意前往
      約定地點向劉慧芳收取現款及交付海洛因與劉慧芳之理，
      參以被告於原審訊問時自白曾自劉慧芳購買之海洛因抽取
      部分等語（見原審卷第12頁反面），足認被告於如犯罪事
      實欄一、（一）1至11、如犯罪事實欄一、（二）1、2 所
      示時、地，向劉慧芳收取現款並交付海洛因與劉慧芳，主
      觀上確均有營利之意圖甚明。
（八）至被告另辯稱：正常販毒者通常會使用多支人頭電話及在
      通話時使用術語以逃避警方追緝，被告如有販賣毒品之意
      ，怎會從頭到尾只有使用1支以母親名義申請之行動電話
      ，並在電話中讓對方直接以「25」之金錢意思來表達，且
      僅販賣與劉慧芳1人，實均有違經驗及論理法則云云。然
      被告上開所述與被告是否有於如犯罪事實欄一、（一）1
      至11、（二）1、2所示之時、地販賣海洛因與劉慧芳，實
      均無必然之關聯。又上開被告所有使用之0000000000號SI
      M卡1張，其申請名義人為不知情之被告母親丁○○等情，
      已據被告於本院供明在卷（見本院卷第62頁），復有「臺
      灣大哥大資料查詢」1件在卷可考（見本院卷第58頁），
      是上開門號卡之申辦名義人並非被告本人；再劉慧芳於如
      犯罪事實欄一、（一）1至11、如犯罪事實欄一、（二）1
      、2所示之時間傳送簡訊或與被告或陳美惠通話時，係以
      「25」、「同樣的」或「1個」等代號、暗語向接收簡訊
      或接聽電話之被告或陳美惠表達其欲購買海洛因之價格、
      數量等情，已據證人劉慧芳於98年10月22日偵訊時證述綦
      詳（見98年度他字第5254號卷二第90至94頁），並有上開
      通訊監察譯文在卷可憑（見98年度他字第73至77頁），且
      劉慧芳於98年9月5日17時51分9秒許傳送簡訊至被告所有
      之電話號碼0000000000號行動電話之內容為「我要25方便
      時打給我看完刪除」等語（見98年度他字第5254號卷二第
      74 頁），依前揭被告所使用聯繫販賣海洛因之門號卡並
      非被告本人名義申辦及前揭通訊內容確有使用代號或暗語
      之情形，難認被告並無躲避警方查緝之意。被告有如犯罪
      事實欄一、（一）1至11、如犯罪事實欄一、（二）1、2
      所示之販賣海洛因犯行，業經本院於前揭理由欄二、（一
      ）至（七）依憑相關事證而為認定說明，被告上開所辯，
      尚無可採。本件事證明確，被告前揭犯行均洵足認定。
三、論罪科刑：
（一）按毒品危害防制條例第4條第1項等條文業已於98年5月20
      日修正公布，其生效施行日期應為同年月22日。蓋按法規
      之制定與法規之修正，如有特定生效日之必要者，依中央
      法規標準法第14條或第20條第2項準用第14條之規定，應
      分別特定其施行日期，法規制定或前次修正基於特殊因素
      所特定之施行日期，並不適用於日後修正或再次修正之條
      文。又法律之制定或修正，若未明定施行日期者，中央法
      規標準法雖未規定應自何時生效，然法律既經制定或修正
      並經總統公布，自應依一般原則，自公布日起算至第3日
      發生效力。至於92年7月9日修正公布之毒品危害防制條例
      第36條規定：「本條例自公布後六個月施行。」其立法理
      由係謂：「（一）依修正草案第2條第3項規定，法務部需
      會同衛生署成立審議委員會每三個月定期檢討調整毒品之
      分級及品項，而本次新增第四級毒品，有需要在新法施行
      前先經該審議會檢討後再調整公布，爰預留六個月緩衝期
      ，以利處理。（二）依本條例新修正之規定，有必要再訂
      定相關子法及修正相關法規，以配合本條例之施行，故亦
      有需要預留適當緩衝期，以利訂頒相關子法及相關法規之
      配合修正」。故該條規定，顯係因應該次修正之需，始預
      留適當之緩衝期。與本次之修正並未定有施行日期之特別
      規定，且亦未明示係基於何特殊因素而修正，自並不能適
      用92年7月9日修正公布之毒品危害防制條例第36條自公布
      後六個月施行之規定。是98年5月20日修正公布之毒品危
      害防制條例第4條第1項等條文，已自同年月22日起生效施
      行，本件被告行為時均已在上開修正條文生效施行之後，
      自應逕適用修正後即現行毒品危害防制條例之規定，而無
      須為新、舊法之比較，先予敘明。
（二）按刑事上販賣罪之完成，與民事上買賣契約之成立，二者
      之概念尚有不同。在民事上，買賣雙方就買賣標的物與價
      金等買賣要件之意思表示一致，其買賣契約固已成立。然
      刑事上之販賣行為，則須以營利為目的，將標的物販入或
      賣出，有一於此，其犯罪行為始為完成，苟行為人尚未將
      標的物販入或賣出，即難謂其販賣行為已屬完成。而所謂
      賣出，自應以標的物已否交付為斷，苟標的物已交付，縱
      買賣價金尚未給付，仍應論以販賣既遂罪；反之，如標的
      物尚未交付，縱行為人已收受價金，仍難謂其販賣行為已
      屬完成（參照最高法院88年度臺上字第3760號判決意旨）
      。是核被告如犯罪事實欄一、（一）1至11及如犯罪事實
      欄一、（二）1、2所示13次販賣海洛因之犯行，各係犯毒
      品危害防制條例第4條第1項之販賣第一級毒品既遂罪。被
      告上開各次持有第一級毒品海洛因之目的既在販賣第一級
      毒品海洛因，則其持有第一級毒品海洛因之低度行為，應
      為販賣之高度行為所吸收，不另論罪。
（三）被告與陳美惠2人間，就如犯罪事實欄一、（二）1、2所
      示之2次販賣海洛因犯行（即如附表編號12、13所示），
      有犯意聯絡與行為分擔，均應論以共同正犯
（四）被告先、後13次之販賣第一級毒品之犯行，犯意各別，行
      為時間互異，應予分論併罰。
（五）被告前曾於97年1月21日，因施用第一級毒品案件，經臺
      灣臺中地方法院以96年度訴字第3485號判處有期徒刑6月
      （得易科罰金）確定；復於97年9月29日，因施用第一級
      毒品案件，由臺灣臺中地方法院以97年度訴字第3007號判
      處有期徒刑7月確定，上開2刑期經入監接續執行後，於98
      年3月12日假釋付保護管束，並因上開保護管束已於同年5
      月13日期滿未經撤銷而視為執行完畢，有臺灣高等法院被
      告前案紀錄表及臺灣臺中地方法院檢察署刑案資料查註紀
      錄表各1份在卷可稽，被告於受有期徒刑執行完畢後5年內
      ，故意再犯本件有期徒刑以上之各罪，均為累犯，應依刑
      法第47條第1項之規定各加重其刑，惟因所犯販賣第一級
      毒品罪之法定本刑為死刑或無期徒刑部分，依刑法第64條
      第1項、第65條第1項規定不得加重，故僅就罰金刑部分加
      重之。
（六）被告及其所稱本案海洛因之來源即綽號「阿堂」之蘇錦源
      ，均係為警監聽後搜索而循線查獲，蘇錦源並非因被告供
      出毒品來源而查獲等情，有臺灣彰化地方法院對被告使用
      之電話號碼0000000000號行動電話及蘇錦堂使用之000000
      0000號行動電話核發之通訊監察書各1件（見98年度他字
      第5254號卷一第102、101頁）在卷可稽；又被告於偵訊時
      並未自白本案13次販賣海洛因之犯行（見99年度偵緝字第
      383號卷第25至27頁），且於原審及本院亦否認前開13 次
      販賣海洛因之犯行（分見原審卷第12、32頁、第51頁反面
      、第120頁、本院卷第24至26頁、第61頁、第74至76頁）
      。從而，被告並無毒品危害防制條例第17條第1項、第2項
      規定之適用，附予敘明。
（七）按刑之量定，為求個案裁判之妥當性，法律固賦予法院裁
      量權，但此項裁量權之行使，除應依刑法第57條規定，審
      酌行為人及其行為等一切情狀，為整體之評價，並應顧及
      比例原則與平等原則，使罪刑均衡，輕重得宜，以契合社
      會之法律感情。又刑法第59條規定犯罪之情狀可憫恕者，
      得酌量減輕其刑，其所謂「犯罪之情狀」，與同法第57條
      規定科刑時應審酌之一切情狀，並非有截然不同之領域，
      於裁判上酌減其刑時，應就犯罪一切情狀（包括第57條所
      列舉之10款事項），予以全盤考量，審酌其犯罪有無可憫
      恕之事由（即有無特殊之原因與環境，在客觀上足以引起
      一般同情，以及宣告法定低度刑，是否猶嫌過重等等），
      以為判斷。本院審酌被告所犯販賣第一級毒品罪之法定刑
      為死刑、無期徒刑；處無期徒刑者，得併科新臺幣二千萬
      元以下罰金，然同為販賣第一級毒品之人，其原因動機不
      一，犯罪情節未必盡相同，或有大盤毒梟者，亦有中、小
      盤之分，甚或僅止於吸毒者友儕間為求互通有無之有償轉
      讓者亦有之，其販賣行為所造成危害社會之程度自屬有異
      ，法律科處此類犯罪，所設之法定最低本刑卻為無期徒刑
      ，不可謂不重，於此情形，倘依其情狀處以適當之有期徒
      刑，即足以懲儆，並可達防衛社會之目的者，自非不可依
      客觀之犯行與主觀之惡性二者加以考量其情狀是否有可憫
      恕之處，適用刑法第59條之規定酌量減輕其刑，期使個案
      裁判之量刑能斟酌至當，符合比例原則。本件被告上揭各
      次販賣第一級毒品海洛因之犯行，無視國家對於杜絕毒品
      危害之禁令，其行為固屬不當，應予非難，然考量被告販
      賣第一級毒品之數量及所得均非多，販賣之對象亦僅為一
      人，足見其非販賣毒品之大、中盤商，就各該次犯罪情節
      觀之，尚非重大惡極，相較於長期、大量販賣毒品之真正
      毒梟而言，其對社會秩序與國民健康之危害，顯然較不成
      比例，倘該次犯行仍遽處以販賣第一級毒品之最低刑度無
      期徒刑，尚屬情輕法重，且難謂符合罪刑相當性及比例原
      則，更無從與大毒梟之惡行有所區隔，是被告上開販賣第
      一級毒品之犯罪情狀相較於法定刑之重刑，在客觀上均足
      以引起一般人之同情，情節尚堪憫恕，認科以最低刑度仍
      嫌過重，爰依刑法第59條之規定減輕其刑，並就法定刑為
      罰金刑部分應依法先加後減，至法定刑為死刑、無期徒刑
      部分則僅予減輕其刑。
四、原審認被告如犯罪事實欄一、（一）1至11所示之單獨販賣
    海洛因11次之犯行，及如犯罪事實欄一、（二）1、2所示與
    陳美惠共同販賣海洛因2次之犯行俱屬明確，予以論罪科刑
    ，固非無見。惟查：按「犯第4條至第9條、第12條、第13條
    或第14條第1項、第2項之罪者，其供犯罪所用或因犯罪所得
    之財物，均沒收之，如全部或一部不能沒收時，追徵其價額
    或以其財產抵償之。」，毒品危害防制條例第19條第1項定
    有明文。該條項所定沒收之標的，如得以直接沒收者，判決
    主文僅宣告沒收即可，不生「追徵其價額」或「以其財產抵
    償之」問題，須沒收之標的全部或一部不能沒收時，始生「
    追徵其價額」或「以其財產抵償之」選項問題。而「追徵其
    價額」或「以其財產抵償之」係屬兩種選項，分別係針對現
    行貨幣以外之其他財產與現行貨幣而言。本規定所稱「追徵
    其價額」者，係指所沒收之物為金錢以外之其他財物而無法
    沒收時，因其實際價值不確定，應追徵其價額，使其繳納與
    原物相當之價額，並無以其財產抵償之問題。倘嗣後追徵其
    金錢價額，不得結果而須以其財產抵償者，要屬執行機關之
    執行問題，即無不能執行之情形，自毋庸諭知「或以其財產
    抵償之」。如不能沒收之標的為金錢時，因價值確定，判決
    主文直接宣告「以其財產抵償之」即可，不發生追徵價額之
    問題（最高法院99年6月29日99年度第5次刑事庭會議決議參
    照）。復按共同正犯間為避免執行時發生重複沒收、追徵、
    抵償之情形，故各共同正犯之間係採連帶沒收主義，於裁判
    時應諭知連帶沒收，不得就全體共同正犯供犯罪所用或其等
    犯罪之總所得，對各該共同正犯分別重複諭知沒收（最高法
    院99年度臺上字第1631號、91年度臺上字第2419號、96年度
    臺上字第2331號、第5551號、95年度臺上字第6051號判決意
    旨參照）。是原審判決就被告所為如犯罪事實欄一、（一）
    1至11、如犯罪事實欄一、（二）1、2所示之13次販賣第一
    級毒品海洛因罪，於原判決附表編號1至13「罪刑及宣告刑
    」欄，就從刑部分諭知「未扣案之行動電話壹支（含門號00
    00000000號SIM卡壹張）沒收，如全部或一部不能沒收時，
    追徵其價額『或以其財產抵償之』」，且於「主文」欄所示
    定應執行刑之從刑部分，就上開未扣案之行動電話1支（含
    門號0000000000號SIM卡1張）諭知「未扣案之行動電話壹支
    （含門號0000000000號SIM卡壹張）沒收，如全部或一部不
    能沒收時，追徵其價額『或以其財產抵償之』」，原審判決
    就被告所有、供如犯罪事實欄一、（一）1至11、（二）1、
    2所示13次販賣海洛因犯行所用之未扣案之行動電話1支（含
    門號0000000000號SIM卡1張），就前開屬金錢以外之物，倘
    全部或一部無法沒收時，於原判決附表編號1至13「罪刑及
    宣告刑」欄及「主文」欄之應執行刑所宣示之從刑，均贅為
    諭知「或以其財產抵償之」，依上揭毒品危害防制條例第19
    條第1項及最高法院99年6月29日99年度第5次刑事庭會議決
    議意旨，即有違誤。又原判決就被告與陳美惠共同所犯如犯
    罪事實欄一、（二）1、2所示之2次販賣海洛因犯行，於附
    表編號12、13「罪刑及宣告刑」欄及「主文」所示定應執行
    刑之從刑諭知部分，就未扣案之被告所有之行動電話1支（
    含門號0000000000號SIM卡1張），疏未諭知應與共犯陳美惠
    「連帶」沒收之，如全部或一部不能沒收時，與陳美惠「連
    帶」追徵其價額，及就被告與陳美惠共同所犯如犯罪事實欄
    一、（二）1、2所示未扣案之販賣第一級毒品2次所得財物
    各2500元，於原判決附表編號12、13「罪刑及宣告刑」欄，
    亦漏未諭知應與共犯陳美惠「連帶」沒收之，如全部或一部
    不能沒收時，以其與陳美惠之財產「連帶」抵償，均有可議
    。被告提起上訴仍執陳詞而矢口否認如犯罪事實欄一、（一
    ）1至11所示單獨販賣海洛因11次及如犯罪事實欄一、（二
    ）1、2所示與陳美惠共同販賣海洛因2次之犯行，被告前揭
    上訴固無理由；惟原判決既有如上之瑕疵，即屬無可維持，
    自應由本院撤銷改判。爰審酌被告之素行、出於營利意圖之
    犯罪動機、目的、犯罪時未受刺激、如犯罪事實欄一、（一
    ）1至11所示單獨販賣海洛因11次、如犯罪事實欄一、（二
    ）1、2所示與陳美惠共同販賣第一級毒品海洛因2次之手段
    、各次販賣海洛因所得之金額、販賣海洛因之數量、販賣海
    洛因係增進流通毒品之管道，對社會治安所生之危害及被告
    否認犯行之犯罪後態度；兼慮及被告各次販賣海洛因所得之
    金額非鉅，且對象為同1人等一切情狀，就被告所為如犯罪
    事實欄一、（一）1至11所示單獨販賣海洛因11次、如犯罪
    事實欄一、（二）1、2所示與陳美惠共同販賣第一級毒品海
    洛因2次之犯行，分別量處如主文第二項（即附表編號1至13
    ）所示之刑，並定其應執行刑如主文第二項所示，以示懲儆
    。
五、沒收部分：
（一）未扣案之行動電話1支（含門號0000000000號SIM卡1張）
      ，均係被告所有之物，已據被告於本院陳明（見本院卷第
      62頁），且係被告供如犯罪事實欄一、（一）1至11所示
      單獨販賣海洛因11次、如犯罪事實欄一、（二）1、2所示
      與陳美惠共同販賣第一級毒品海洛因2次犯行所用之物，
      有證人劉慧芳於偵訊時之證述（見98年度他字第5254號卷
      二第90至94頁、99年度偵緝字第483號卷第53頁）及通訊
      監察譯文（見98年度他字第5254號卷二第73至77頁）在卷
      可憑。依前開理由欄四之說明，未扣案之被告所有供如犯
      罪事實欄一、（一）1至11所示單獨販賣海洛因犯行所用
      之行動電話1支（含門號0000000000號SIM卡1張）應予沒
      收，如全部或一部不能沒收時，追徵其價額；前開未扣案
      之被告所有供與陳美惠共同為如犯罪事實欄一、（二）1
      、2所示販賣海洛因犯行所用之行動電話1支（含門號0000
      000000號SIM卡1張）應與陳美惠連帶沒收之，如全部或一
      部不能沒收時，與陳美惠連帶追徵其價額。
（二）又被告如犯罪事實欄一、（一）1至11所示單獨販賣第一
      級毒品之所得總計26,000元（均未扣案）均應沒收之，如
      全部或一部不能沒收時，以其財產抵償之；如犯罪事實欄
      一、（二）1、2所示與陳美惠共同販賣第一級毒品海洛因
      2次所得之財物共計5000元（均未扣案），均應與陳美惠
      連帶沒收之，如全部或一部不能沒收時，以其與陳美惠之
      財產連帶抵償之。
（三）至警方於98年10月22日上午9時10分許，在劉慧芳位於臺
      中市○區○○路90巷29號居所查扣之劉慧芳向被告購得施
      用剩餘之海洛因1包（送驗淨重0.0595公克、驗餘淨重0.0
      581公克），既已因販賣而交付與劉慧芳施用、持有，依
      從刑依附於主刑之原則，自應於劉慧芳所涉犯之施用第一
      級毒品案件中依法宣告沒收銷燬【該扣案之第一級毒品海
      洛因1小包，業已於劉慧芳所犯之施用第一級毒品案件（
      即臺灣臺中地方法院98年度訴字第4134號）宣告沒收銷燬
      之】，本院依法自不得併予宣告沒收銷燬，併為敘明。
據上論斷，應依刑事訴訟法第369條第1項前段、第364條、第299
條第1項前段，毒品危害防制條例第4條第1項、第19條第1項，刑
法第11條、第28條、第47條第1項、第59條、第51條第5款，判決
如主文。
本案經檢察官甲○○到庭執行職務。
中    華    民    國    99    年    11    月    1     日
            刑事第八庭  審判長法  官  羅  得  村
                              法  官  簡  源  希
                              法  官  李  雅  俐
以上正本證明與原本無異。
如不服本判決應於收受送達後十日內向本院提出上訴書狀，其未
敘述上訴之理由者，並得於提起上訴後十日內向本院補提理由書
（均須按他造當事人之人數附繕本）「切勿逕送上級法院」。
                              書記官  李  妍  嬅
中    華    民    國    99    年    11    月    1     日
附錄論罪科刑法條：
毒品危害防制條例第4條第1項：
製造、運輸、販賣第一級毒品者，處死刑或無期徒刑；處無期徒
刑者，得併科新臺幣2千萬元以下罰金。
【附表】
┌──┬────────┬──────────────────┐
│編號│犯  罪  事  實  │        主            文            │
│    │                │                                    │
├──┼────────┼──────────────────┤
│1   │如犯罪事實欄一、│乙○○販賣第一級毒品，累犯，處有期徒│
│    │（一）、1所示   │刑拾伍年肆月，未扣案之行動電話壹支（│
│    │                │含門號0000000000號SIM卡壹張）沒收， │
│    │                │如全部或一部不能沒收時，追徵其價額；│
│    │                │未扣案之販賣第一級毒品所得財物新臺幣│
│    │                │貳仟伍佰元沒收，如全部或一部不能沒收│
│    │                │時，以其財產抵償之。                │
├──┼────────┼──────────────────┤
│2   │如犯罪事實欄一、│乙○○販賣第一級毒品，累犯，處有期徒│
│    │（一）、2所示   │刑拾伍年肆月，未扣案之行動電話壹支（│
│    │                │含門號0000000000號SIM卡壹張）沒收， │
│    │                │如全部或一部不能沒收時，追徵其價額；│
│    │                │未扣案之販賣第一級毒品所得財物新臺幣│
│    │                │貳仟伍佰元沒收，如全部或一部不能沒收│
│    │                │時，以其財產抵償之。                │
├──┼────────┼──────────────────┤
│3   │如犯罪事實欄一、│乙○○販賣第一級毒品，累犯，處有期徒│
│    │（一）、3所示   │刑拾伍年肆月，未扣案之行動電話壹支（│
│    │                │含門號0000000000號SIM卡壹張）沒收， │
│    │                │如全部或一部不能沒收時，追徵其價額；│
│    │                │未扣案之販賣第一級毒品所得財物新臺幣│
│    │                │貳仟伍佰元沒收，如全部或一部不能沒收│
│    │                │時，以其財產抵償之。                │
├──┼────────┼──────────────────┤
│4   │如犯罪事實欄一、│乙○○販賣第一級毒品，累犯，處有期徒│
│    │（一）、4所示   │刑拾伍年肆月，未扣案之行動電話壹支（│
│    │                │含門號0000000000號SIM卡壹張）沒收， │
│    │                │如全部或一部不能沒收時，追徵其價額；│
│    │                │未扣案之販賣第一級毒品所得財物新臺幣│
│    │                │貳仟伍佰元沒收，如全部或一部不能沒收│
│    │                │時，以其財產抵償之。                │
├──┼────────┼──────────────────┤
│5   │如犯罪事實欄一、│乙○○販賣第一級毒品，累犯，處有期徒│
│    │（一）、5所示   │刑拾伍年肆月，未扣案之行動電話壹支（│
│    │                │含門號0000000000號SIM卡壹張）沒收， │
│    │                │如全部或一部不能沒收時，追徵其價額；│
│    │                │未扣案之販賣第一級毒品所得財物新臺幣│
│    │                │貳仟伍佰元沒收，如全部或一部不能沒收│
│    │                │時，以其財產抵償之。                │
├──┼────────┼──────────────────┤
│6   │如犯罪事實欄一、│乙○○販賣第一級毒品，累犯，處有期徒│
│    │（一）、6所示   │刑拾伍年肆月，未扣案之行動電話壹支（│
│    │                │含門號0000000000號SIM卡壹張）沒收， │
│    │                │如全部或一部不能沒收時，追徵其價額；│
│    │                │未扣案之販賣第一級毒品所得財物新臺幣│
│    │                │貳仟伍佰元沒收，如全部或一部不能沒收│
│    │                │時，以其財產抵償之。                │
├──┼────────┼──────────────────┤
│7   │如犯罪事實欄一、│乙○○販賣第一級毒品，累犯，處有期徒│
│    │（一）、7所示   │刑拾伍年肆月，未扣案之行動電話壹支（│
│    │                │含門號0000000000號SIM卡壹張）沒收， │
│    │                │如全部或一部不能沒收時，追徵其價額；│
│    │                │未扣案之販賣第一級毒品所得財物新臺幣│
│    │                │貳仟伍佰元沒收，如全部或一部不能沒收│
│    │                │時，以其財產抵償之。                │
├──┼────────┼──────────────────┤
│8   │如犯罪事實欄一、│乙○○販賣第一級毒品，累犯，處有期徒│
│    │（一）、8所示   │刑拾伍年貳月，未扣案之行動電話壹支（│
│    │                │含門號0000000000號SIM卡壹張）沒收， │
│    │                │如全部或一部不能沒收時，追徵其價額；│
│    │                │未扣案之販賣第一級毒品所得財物新臺幣│
│    │                │壹仟元沒收，如全部或一部不能沒收時，│
│    │                │以其財產抵償之。                    │
├──┼────────┼──────────────────┤
│9   │如犯罪事實欄一、│乙○○販賣第一級毒品，累犯，處有期徒│
│    │（一）、9所示   │刑拾伍年肆月，未扣案之行動電話壹支（│
│    │                │含門號0000000000號SIM卡壹張）沒收， │
│    │                │如全部或一部不能沒收時，追徵其價額；│
│    │                │未扣案之販賣第一級毒品所得財物新臺幣│
│    │                │貳仟伍佰元沒收，如全部或一部不能沒收│
│    │                │時，以其財產抵償之。                │
├──┼────────┼──────────────────┤
│10  │如犯罪事實欄一、│乙○○販賣第一級毒品，累犯，處有期徒│
│    │（一）、10所示  │刑拾伍年肆月，未扣案之行動電話壹支（│
│    │                │含門號0000000000號SIM卡壹張）沒收， │
│    │                │如全部或一部不能沒收時，追徵其價額；│
│    │                │未扣案之販賣第一級毒品所得財物新臺幣│
│    │                │貳仟伍佰元沒收，如全部或一部不能沒收│
│    │                │時，以其財產抵償之。                │
├──┼────────┼──────────────────┤
│11  │如犯罪事實欄一、│乙○○販賣第一級毒品，累犯，處有期徒│
│    │（一）、11所示  │刑拾伍年肆月，未扣案之行動電話壹支（│
│    │                │含門號0000000000號SIM卡壹張）沒收， │
│    │                │如全部或一部不能沒收時，追徵其價額；│
│    │                │未扣案之販賣第一級毒品所得財物新臺幣│
│    │                │貳仟伍佰元沒收，如全部或一部不能沒收│
│    │                │時，以其財產抵償之。                │
├──┼────────┼──────────────────┤
│12  │如犯罪事實欄一、│乙○○共同販賣第一級毒品，累犯，處有│
│    │（二）、1所示   │期徒刑拾伍年肆月，未扣案之行動電話壹│
│    │                │支（含門號0000000000號SIM卡壹張）應 │
│    │                │與陳美惠連帶沒收之，如全部或一部不能│
│    │                │沒收時，與陳美惠連帶追徵其價額；未扣│
│    │                │案之與陳美惠共同販賣第一級毒品所得財│
│    │                │物新臺幣貳仟伍佰元應與陳美惠連帶沒收│
│    │                │之，如全部或一部不能沒收時，以其與陳│
│    │                │美惠之財產連帶抵償之。              │
├──┼────────┼──────────────────┤
│13  │如犯罪事實欄一、│乙○○共同販賣第一級毒品，累犯，處有│
│    │（二）、2所示   │期徒刑拾伍年肆月，未扣案之行動電話壹│
│    │                │支（含門號0000000000號SIM卡壹張）應 │
│    │                │與陳美惠連帶沒收之，如全部或一部不能│
│    │                │沒收時，與陳美惠連帶追徵其價額；未扣│
│    │                │案之與陳美惠共同販賣第一級毒品所得財│
│    │                │物新臺幣貳仟伍佰元應與陳美惠連帶沒收│
│    │                │之，如全部或一部不能沒收時，以其與陳│
│    │                │美惠之財產連帶抵償之。              │
└──┴────────┴──────────────────┘

司法院資訊處製作；財團法人民間司法改革基金會備份。
